臺灣高等法院臺南分院刑事裁定
110年度抗字第424號
抗  告  人  
即  受刑人  陳正華
0
上列抗告人即受刑人因聲請定應執行刑案件，不服臺灣臺南地方
法院中華民國110年4月21日裁定(110年度聲字第625號)，提起抗
告，本院裁定如下：
    主  文
抗告駁回。
    理  由
一、原裁定意旨略以：抗告人即受刑人陳正華所犯如原裁定附表
    （下稱附表）所示各罪，分別經原審判處如附表所示之刑，
    均已確定。茲檢察官向最後事實審之原審聲請定其應執行之
    刑，原審審核後認聲請為正當。審酌受刑人2次犯罪行為之
    不法與罪責程度，其所犯之罪均係不能安全駕駛動力交通工
    具罪，均屬維護公眾交通往來安全之社會法益，犯罪罪質、
    目的、手段、情節與法益侵害結果均相同，惟二次犯行時間
    間隔約2月餘，兼顧受刑人所犯數罪反應出之人格特性及犯
    罪傾向、施以矯正之必要性等情狀，以外部界限與內部界限
    為基礎，於各刑中之最長期以上（即有期徒刑3月）以上，
    各刑合併之刑期以下（即有期徒刑6月），定其應執行有期
    刑5月，並諭知易科罰金之折算標準等語。
二、抗告意旨略以：抗告人前就附表編號2部分已繳納新台幣（
    下同）6萬9千元之處分金，就附表編號1部分已繳納易科罰
    金9萬1千元，原審再就上開2罪定應執行刑，有一罪二罰之
    疑義。若可再定應執行刑，請考量受刑人之經濟狀況不好，
    現無業、無存款，又負債累累，須照顧高齡之母親等情，從
    輕定刑云云。
三、經查：
　㈠抗告人所犯附表所示2罪，分別經原審判處罪刑確定，有相關
    判決及臺灣高等法院被告前案紀錄表可按。檢察官因而向最
    後事實審之原審法院聲請定其應執行刑，並經原審審酌上情
    而定其應執行有期徒刑5月，及諭知易科罰金之折算標準為
    以1千元折算1日，核無不當。
　㈡抗告意旨雖以上開情詞指摘原裁定有1罪2罰之違誤云云。但
    查：
　１按定應執行之刑，應由犯罪事實最後判決之法院檢察官聲請
    該法院依規定裁定之，不能因犯罪之一部分所科之刑業經執
    行完畢，而認檢察官之聲請為不合法，予以駁回。至已執行
    部分，自不能重複執行，應由檢察官於指揮執行時扣除之，
    此與定應執行刑之裁定無涉（最高法院106年度抗字第540號
    裁定意旨參照）。抗告人附表編號1所示之罪所處之刑，雖
    經易科罰金執行完畢，有抗告人提出之臺灣臺南地方檢察署
    （稱臺南地檢署）自行收納款項統一收據、臺灣高等法院被
    告前案紀錄表在卷可稽。但依上開說明，該已執行部分乃檢
    察官將來指揮執行時應予扣除之問題，不會對抗告人重複執
    行，不至影響抗告人權益。
  ２抗告人所犯附表編號2所示之罪，前經臺南地檢署以109年度
    緩字第1780號緩起訴處分確定，緩起訴期間自109年5月12日
    起至110年5月11日止，應執行處分金6萬9千元，嗣經撤銷緩
    起訴處分確定，並經該署檢察官以109年度撤緩偵字第286號
    聲請簡易判決處刑，再經原審以110年度交簡字第113號判處
    有期徒刑3月，如易科罰金，以1千元折算1日確定，有上開
    前案紀錄表可稽。雖被告於緩起訴處分確定後已繳納上開處
    分金，有該署自行收納款項統一發票可按；但依刑事訴訟法
    第253條之3第2項規定，不生請求返還或賠償之問題，是原
    審就抗告人所犯附表編號1、2所示之罪所處之刑，定其應執
    行之刑，核無重複執行或1罪2罰之違誤；抗告意旨所指，尚
    無可採。
　㈢抗告意旨雖另指原審定執行刑過重云云。但按宣告多數有期
    徒刑者，於各刑中之最長期以上，各刑合併之刑期以下，定
    其刑期，但不得逾30年，刑法第51條第5款定有明文；關於
    執行刑之量定，乃實體法上賦予法院得為自由裁量之事項，
    倘就被告所犯數罪於刑法第51條各款所定範圍之內量定其應
    執行之刑，客觀上無逾越法律所規定之範圍，或濫用其權限
    者，即不得任意指摘為違法。經查：原審就抗告人所犯如附
    表所示各罪所處之刑，所定之執行刑，既是在附表所示各罪
    之最長期即有期徒刑3月以上，各刑合併之刑期總和即有期
    徒刑6月以下，與刑法第51條第5款之外部性界限無違，且未
    違反自由裁量之內部界限或濫用其職權可言，亦無全然喪失
    權衡意義或其裁量行使顯然有違比例、平等諸原則之裁量權
    濫用之情形，難謂有侵害抗告人原本已有之權益。抗告意旨
    指摘原裁定所定執行刑過重云云，亦無可採。
四、綜上所述，原裁定並無違誤或不當之處，抗告意旨所指均無
    可採，本件抗告為無理由，應予駁回。
據上論結，應依刑事訴訟法第412條，裁定如主文。　
中　　華　　民　　國　　110 　年　　6 　　月　　9 　　日
                  刑事第一庭    審判長法  官  楊清安
                                      法  官  蕭于哲
                                      法  官  陳珍如
以上正本證明與原本無異。
不得再抗告。
　　　　　　　　　　　　　　　　　　　書記官  盧建元
中　　華　　民　　國　　110 　年　　6 　　月　　9 　　日